臺灣苗栗地方法院刑事判決
110年度易字第352號
公  訴  人  臺灣苗栗地方檢察署檢察官
被      告  魏展隆


上列被告因竊盜案件，經檢察官提起公訴（110年度偵字第5233
號），被告於準備程序中，就被訴事實為有罪之陳述，經本院告
知其簡式審判程序之旨，並聽取當事人之意見，依法行簡式審判
程序審理後，檢察官聲請改依協商程序而為判決，本院判決如下
：
    主  文
魏展隆犯竊盜罪，處拘役肆拾日，如易科罰金，以新臺幣壹仟元
折算壹日。
    事實及理由
一、魏展隆於民國110年8月17日上午，騎乘車牌號碼000-000號
    普通重型機車，行經苗栗縣○○鎮○○○段0000○0000地號土地時
    ，見呂忠雄所有之鷹架踏板堆放於該2筆土地上，竟意圖為
    自己不法之所有，基於竊盜之犯意，於同日上午7時20分許
    ，在上開地點，以徒手之方式竊取6片鷹架踏板(總價值約新
    臺幣【下同】5萬元)，放置於上開機車踏板上，復載運該鷹
    架至鍾鎧隆經營之環頡企業社（資源回收廠，址設苗栗縣○○
    鎮○○里00鄰○○○00○00號1樓）欲變賣。嗣經呂忠雄於同日上
    午7時50分許在上開資源回收廠前發現，並報警處理，始悉
    上情。
二、證據：除補充「被告魏展隆於本院審理中之自白」外，餘均
    引用起訴書之記載（如附件）。
三、應適用之法條：刑事訴訟法第273條之1第1項、第455條之2 
    第1項、第455條之4第2項、第455條之8、第454條第2項，刑
    法第320條第1項，刑法施行法第1條之1第1項。
四、附記事項：
    按犯罪所得已實際合法發還被害人者，不予宣告沒收或追徵
    ，刑法第38條之1第5項定有明文。被告所竊取之鷹架踏板6
    片，已發還被害人呂忠雄領回，有贓物認領保管單1份（見
    偵卷第65頁）在卷可稽，爰不另為沒收之諭知。
五、本判決除有刑事訴訟法第455條之4第1項第1款、第2款、第4
     款、第6款、第7款所定情形之一，或違反同條第2項規定者
    外，不得上訴。如有前述例外得上訴之情形，又不服本件判
    決，得自判決送達後20日內，向本院提出上訴書狀併附理由
    ，上訴於第二審法院。
本案經檢察官徐一修提起公訴，檢察官楊岳都到庭執行職務。
中　　華　　民　　國　　110 　年　　12　　月　　16　　日
                  刑事第四庭  法  官  郭世顏
以上正本證明與原本無異。
本判決除有刑事訴訟法第455條之4第1項第1款、第2款、第4 款
、第6款、第7款所定情形之一，或違反同條第2項規定者外，不
得上訴。如有前述例外得上訴之情形，又不服本件判決，得自判
決送達後20日內，向本院提出上訴書狀併附理由，上訴於第二審
法院。
　　　　　　　　　　　　　　  書記官  呂  彧
中　　華　　民　　國　　110 　年　　12　　月　　16　　日

附記論罪之法條全文：
刑法第320條
意圖為自己或第三人不法之所有，而竊取他人之動產者，為竊盜
罪，處5 年以下有期徒刑、拘役或50萬元以下罰金。
意圖為自己或第三人不法之利益，而竊佔他人之不動產者，依前
項之規定處斷。
前二項之未遂犯罰之。

附件： 
臺灣苗栗地方檢察署檢察官起訴書
                                     110年度偵字第5233號
　　被　　　告　魏展隆　
上列被告因竊盜案件，已經偵查終結，認應提起公訴，茲將犯罪
事實及證據並所犯法條分敘如下：
　　　　犯罪事實
一、魏展隆於民國110年8月17日上午，騎乘車牌號碼000-000號
    普通重型機車，行經苗栗縣○○鎮○○○段0000○0000地號土地時
    ，見呂忠雄所有之鷹架踏板堆放於該2筆土地上，竟意圖為
    自己不法之所有，基於竊盜之犯意，於同日上午7時20分許
    ，在上開地點，以徒手之方式竊取6片鷹架踏板(總價值約新
    臺幣【下同】5萬元)，放置於上開機車踏板上，復載運該鷹
    架至鍾鎧隆經營之環頡企業社（資源回收場，址設苗栗縣○○
    鎮○○里00鄰○○○00○00號1樓）欲變賣。嗣經呂忠雄於同日上
    午7時50分許在上開資源回收場前發現，並報警處理，始悉
    上情。
二、案經苗栗縣警察局竹南分局報告偵辦。
　　　　證據並所犯法條
一、訊據被告魏展隆固坦承於上開時地，徒手竊取6片鷹架踏板
    之事實，然矢口否認有何竊盜犯行，辯稱：伊想說是人家不
    要的，伊不是故意拿的，這樣不算偷等語。經查：被告於上
    開時地徒手竊取6片鷹架踏板，復載運環頡企業社欲變賣之
    事實，為被告所自承，核與被害人呂忠雄於警詢時所述以及
    證人鍾鎧隆於警詢之證述相符，復有苗栗縣警察局竹南分局
    扣押筆錄、扣押物品目錄表、贓物認領保管單、車輛詳細資
    料報表、現場照片在卷可證，此部分之事實，堪以認定。又
    觀現場照片，被告竊取之鷹架踏板，並無破損或鏽蝕，足認
    仍屬堪用，具有一定價值，且經被害人整齊堆放於上開地號
    土地上，顯為他人所持有、支配之狀態中，並非一般棄置於
    路旁、垃圾堆、荒郊野外之無主物。被告亦自承：伊沒有經
    過所有人同意，伊想說賣掉後加油吃飯等語，足認被告主觀
    上有不法所有之意圖，是其上開所辯，並非可採，其犯嫌洵
    堪認定。
二、核被告所為，係犯刑法第320條第1項之竊盜罪嫌。被告竊得
    之6片鷹架踏板，業已發還給被害人，有贓物認領保管單可
    稽，故不聲請宣告沒收。
三、依刑事訴訟法第251條第1項提起公訴。
　  此　致
臺灣苗栗地方法院
中　　華　　民　　國　 110　　年　　9 　　月　　9 　　日
　　　　　　　　　　　　　　　檢察官  徐  一  修
本件證明與原本無異
中　　華　　民　　國　 110　　年　　9 　　月　　23　　日
                              書記官  王  素  真